---
title: "Tipos de Ataques Ciberneticos con IPs y Puertos Vulnerables"
author: "Grupo 8"
date: '2022-05-12'
output: html_document
---

```{r setup, include=FALSE}
knitr::opts_chunk$set(echo = TRUE)
```

## Introducción
En un ecosistema emergente y con brechas disruptivas, el ciberespacio se hizo vulnerable por ataques cibernéticos ingresando a la ot - it, esto nos lleva a mirar al futuro con mayor análisis y dar una visibilidad holística en cuanto se refiere a la ciberseguridad industrial e informática. Para ello vamos a tomar decisiones más inteligentes para las organizaciones a través de la data science.

## Antecedentes
Hace 20 años el 22 de julio de 1999 ocurrió un suceso oscuro en la historia de la computación, el primer ataque ddos hasta la actualidad este va relacionando con los ataques de ransomware raas con la triple extorción.
Para nuestro caso de estudio malware el conjunto de datos unsw-nb15 tiene nueve familias de ataques, a saber, fuzzers, analysis, backdoors, dos, exploits, generic, reconnaissance, shellcode y worms. Se utilizan las herramientas argus, bro-ids.

## Problema
¿cuáles son los ataques más frecuentes?, ¿de dónde proceden los ataques más frecuentes? Y ¿qué puertos son más vulnerables?

## Objetivo
Analizar los tipos de ataques cibernéticos más frecuentes, procedencia y puertos más vulnerables

## Hipótesis 
Identificar tipos de ataques más frecuentes
Identificar la procedencia de los ataques por ips
Identificar los puertos más vulnerables 

## Análisis del proyecto a investigar

#Datasets

```{r Dataset}
data <- read.csv("D:/GIT/attacks/data.csv", sep=";")
View(data)
```



```{r Dataset}
TCP <- read.csv("D:/GIT/attacks/TCP.csv", sep=";")
View(TCP)
```



#Standards


```{r }

# https://github.com/rstudio/cheatsheets/blob/main/strings.pdf

# https://github.com/jpalaoc/attacks
# https://cran.r-project.org/web/packages/ggtext/vignettes/plotting_text.html

```

#Packages

install.packages("ggplot2")
library(ggplot2)

install.packages("boxplot")
install.packages("dplyr")
library(devtools)
install_github("hadley/dplyr")
library(dplyr)
?select
?filter
?arrange
?mutate
?summarise
?group_by



## Including Plots



```{r ggplot2}
library(ggplot2)
library(dplyr)
library(glue)

iris_cor <- iris %>% 
  group_by(Species) %>%
  summarize(r_square = cor(Sepal.Length, Sepal.Width)^2) %>%
  mutate(
    # location of each text label in data coordinates
    Sepal.Length = 8, Sepal.Width = 4.5,
    # text label containing r^2 value 
    label = glue("r^2 = {round(r_square, 2)}")
  )

iris_cor
#> # A tibble: 3 x 5
#>   Species    r_square Sepal.Length Sepal.Width label     
#>   <fct>         <dbl>        <dbl>       <dbl> <glue>    
#> 1 setosa        0.551            8         4.5 r^2 = 0.55
#> 2 versicolor    0.277            8         4.5 r^2 = 0.28
#> 3 virginica     0.209            8         4.5 r^2 = 0.21

iris_facets <- ggplot(iris, aes(Sepal.Length, Sepal.Width)) +
  geom_point() + 
  geom_smooth(method = "lm", formula = y ~ x) +
  facet_wrap(~Species) +
  theme_bw()

iris_facets + 
  geom_text(
    data = iris_cor,
    aes(label = label),
    hjust = 1, vjust = 1
  )

```

## INTEGRACIÓN PARA EL ANÁLISIS

```{r }

# Importar dataset en. CSV

data <- read.csv("D:/GIT/attacks/data.csv", sep=";")
View(data)

# Descargar e instalar la extension GIT para subir el dataset https://git-lfs.github.com/
# Insertar el código en el Termina:  > git lfs track "*.csv" > git add data.csv

# Filtro de Variables según POSIXct, factor y Ch 


data$StartT <- as.POSIXct(data$Starttime, origin="1970-01-01")
data$Starttime <- NULL #eliminar columna
data$Lasttime <- NULL #eliminar columna

data$Category <- as.factor(data$Attackcategory)
data$Subcategory <- as.factor(data$Attacksubcategory)
data$Protocols <- as.factor(data$Protocol)

data$Attackcategory <- NULL #eliminar columna
data$Attacksubcategory <- NULL #eliminar columna
data$Protocol <- NULL #eliminar columna
data$newcategory <- NULL #eliminar columna



# Analizaremos los Levels para nuestro caso IPs, Protocolos, Categoria de Amenazas


##Segmentamos las columnas
#Verificar duplicados y unificar a una sola variable en TIPO DE AMENAZA EN CATEGORIA

levels(data$Category)
data[data$Category == "",]  #PARA SELECCIONAR LAS FILAS VACÍAS

data %>% group_by(Category) %>% summarise( n=n()) #PARA AGRUPAR Y VERIFICAR LA CANTIDAD  Y REPETIDOS

data$necategory <- as.character(data$Category) # CAMBIO DE VARIABLE POR UN CARATER PARA UNIFICAR

unique(data$necategory)

data$necategory <- str_replace(data$necategory,"Backdoors", "Backdoor" ) # REMPLAZAR UNA VARIABLE POR OTRA
data$necategory <- str_replace(data$necategory,".", NA )
data$necategory <- str_replace(data$necategory," Fuzzers", " Fuzzers " )
data$necategory <- str_replace(data$necategory,"  Shellcode  ", "Shellcode" )
data$necategory <- str_replace(data$necategory," Shellcode ", "Shellcode" )
data$necategory <- str_replace(data$necategory," Fuzzers ", "Fuzzers" )
data$necategory <- str_replace(data$necategory,"Fuzzers ", "Fuzzers" )
data$necategory <- str_replace(data$necategory,"Fuzzers ", "Fuzzers" )
data$necategory <- str_replace(data$necategory," Reconnaissance ", "Reconnaissance" )


data$necategory <- str_replace(data$necategory, "[.]", "NA")
data$necategory <- str_replace(data$necategory, "[NA]", NA_character_) # 

data %>% group_by(necategory) %>% summarise( n=n()) #NÚMERO DE ATAQUES POR CATEGORIA
unique(data$necategory) #VERIFICAR DUPLICIDAD 

#Verificar duplicados y unificar a una sola variable en IPs

levels(data$SourceIP)
data[data$SourceIP == "",]  #PARA SELECCIONAR LAS FILAS VACÍAS

data %>% group_by(SourceIP) %>% summarise( n=n()) #PARA AGRUPAR Y VERIFICAR LA CANTIDAD  Y REPETIDOS
unique(data$SourceIP)

#Verificar duplicados y unificar a una sola variable en los PROTOCOLOS VULNERABLES

levels(Protocols)
data[data$Protocols == "",]  #PARA SELECCIONAR LAS FILAS VACÍAS

data %>% group_by(Protocols) %>% summarise( n=n()) #PARA AGRUPAR Y VERIFICAR LA CANTIDAD  Y REPETIDOS

data$neprotocols <- as.character(data$Protocols) # CAMBIO DE VARIABLE POR UN CARATER PARA UNIFICAR

unique(data$Protocols)

#Verificar duplicados y unificar a una sola variable en los PUERTOS VULNERABLES

levels(SourcePort)
data[data$SourcePort == "",]  #PARA SELECCIONAR LAS FILAS VACÍAS

data %>% group_by(SourcePort) %>% summarise( n=n()) #PARA AGRUPAR Y VERIFICAR LA CANTIDAD  Y REPETIDOS

data$neprotocols <- as.character(data$Protocols) # CAMBIO DE VARIABLE POR UN CARATER PARA UNIFICAR

unique(data$SourcePort)


## Verificar TIPO DE ATAQUES VS ORIGEN DE IP

compare <- data %>% group_by(necategory, SourceIP) %>% summarise( n=n())

arrange(compare, desc(n))


# Instalar Packages

install.packages("stringr")
library(stringr)
install.packages("ggplot2")
library(ggplot2)
install.packages("dplyr")
library(dplyr)

?select
?filter
?arrange
?mutate
?summarise
?group_by



# FILTRO DE VARIABLES POR CRITERIOS DE: POSIXct, Factor y Chr, 

data$InicioT <- as.POSIXct(data$SartT, origin="1970-01-01")
data$Categoria <- as.factor(data$ncategory)
data$Subcategoria <- as.factor(data$subcategory)
data$Protcolo <- as.factor(data$Protocol)
data$OrigenIP <- as.character(data$SourceIP)
data$OrigenPuerto <- as.character(data$SourcePort)
data$DestinoIP <- as.character(data$DestinationIP)
data$DestinoPuerto <- as.character(data$DestinationPort)
data$Nombredeataque <- as.factor(data$NameAttack)
data$Referencias <- as.factor(data$Referencia)


## GRAFICA POR VARIABLE PARA IDENTIFICAR EL SCORE RESPECTO A OTRAS UTILIZANDO PLOT

plot(data$OrigenIP)
plot(data$DestinationIP)
plot(data$Category)
plot(data$Subcategoria)
plot(data$Protcolo)
plot(data$IPSource)
plot(data$OrigenPuerto)
plot(data$DestinoIP)
plot(data$DestinoPuerto)
plot(data$Nombredeataque)
plot(data$Referencias)

```




## RESULTADOS DEL ANÁLISIS SEGÚN LAS PREGUNTAS 

#¿cuáles son los ataques más frecuentes?

según nuestro análisis, tenemos: Backdoor, Exploits, Generic, Shellcode el que tiene mayor ponderado es  el ataque por  EXPLOITS



```{r }

data$newCategory <- as.factor(data$necategory)
plot(data$newCategory)

```


#¿de dónde proceden los ataques más frecuentes?

Para este análisis consideramos  evaluar  los ataques más frecuentes, Protocolos afectados respecto al origen de la IP, para identificar de dónde se realizo los ataques. 

DANDO COMO RESULTADO LOS ATAQUES TIENEN COMO ORIGEN COREA DEL NORTE Y DE DESTINO AUSTRALIA PARA EL CASO DE NUESTRA INVESTIGACIÓN



```{r }
unique(data$SourceIP)

ggplot(data , aes(fill=SourceIP, y=Protocols, x=newCategory)) + geom_bar(position="stack",stat='identity')+ xlab("NOMBRE DE ATAQUES") + ylab("VULNERABILIDADES") + ggtitle("ANÁLISIS DE ATAQUES MÁS FRECUENTES")

ggplot(TCP , aes(fill=IPSource, y=Protocols, x=newCategory)) + geom_bar(position="stack",stat='identity')+ xlab("ORIGEN DE ATAQUE") + ylab("VULNERABILIDADES") + ggtitle("ANÁLISIS DE ATAQUES MÁS FRECUENTES") + geom_smooth(method = "lm")

```


#¿qué puertos son más vulnerables?

Al analizar identificamos en principio con unique los valores que se tiene  para tener un mejor mapeo  en la integración de vulnerabilidades Origen del PUERTO y destiNo del PUERTO. En el que se viualiza un gran numero de puertos afectados, por lo que tuvimos que segmentar por TCP para ver los puertos más vulnerables y nos da como resultado según los graficos valorizando en función al valor del puerto como es el caso de 0-1000, 1000-3000 y 3000-5000 en adelante. como nos muestra en la imagen.


```{r }

unique(data$SourcePort)
plot(data$SourcePort)

unique(data$DestinationPort)
plot(data$DestinationPort)


unique(TCP$DestinationPort)
plot(x=TCP$Protocols, y=TCP$DestinoPuerto, pch=1.3, col="blue")

plot(x=data$Category, y=data$DestinationPort, pch=1.3, col="blue")
points(x=data$Category, cex = .10000, col = "dark red")
points(y=data$DestinationPort, cex = .10000, col = "green dark")

plot(x=TCP$newCategory, y=TCP$DestinationPort, pch=1.3, col="blue")


```


## CONCLUSIONES 

El desarrollo del análisis para identificar los tipos de ataques Ciberneticos con IPs y Puertos Vulnerables en función de la organización afectada, se logro identificar los nombres de los atques más frecuentes,  el origen de los ataques y los puertos más vulnerables en función a las preguntas planteadas en un principio.

Esto nos da una mejor visibilidad al análisis. 

